臺灣高等法院民事判決
109年度上易字第1445號
上  訴  人  台新國際商業銀行股份有限公司

法定代理人  尚瑞強  
訴訟代理人  劉承穎  
            梁文昀  
被 上訴 人  洪惇榮  


上列當事人間請求清償借款事件，上訴人對於中華民國109年10
月30日臺灣臺北地方法院109年度訴字第6497號第一審判決提起
上訴，本院於110年2月2日言詞辯論終結，判決如下：
    主      文
原判決關於駁回上訴人後開第二項之訴部分，及訴訟費用（確定
部分除外）之裁判均廢棄。
被上訴人應再給付上訴人新臺幣壹拾壹萬參仟柒佰玖拾貳元，及
自民國九十五年三月二十九日起至清償日止，按週年利率百分之
十四點五計算之利息，暨自民國九十五年四月三十日起至清償日
止，逾期在六個月以內者按上開利率百分之十，逾期超過六個月
部分按上開利率百分之二十計算之違約金。
其餘上訴駁回。
第一審（確定部分除外）及第二審訴訟費用，由被上訴人負擔百
分之二十八，餘由上訴人負擔。
    事實及理由
被上訴人經合法通知未於言詞辯論期日到場，核無民事訴訟法
  第386條所列各款情形，爰依上訴人之聲請，由其一造辯論而
  為判決。
上訴人主張：兩造於民國90年10月4日訂立現金卡信用貸款契約
  ，約定由被上訴人向伊取得新臺幣（下同）30萬元信用額度，
  得以金融卡提款或轉帳方式動支，借款動支期間為1年，屆期
  時如被上訴人不為反對續約之意思表示，經伊審核同意者，同
  意以同一內容及期間繼續1年，不另換約，其後每年屆期時亦
  同，利息固定按年利率18.25%計算，按日計息，還款方式自動
  用日起以1個月為還款週期，如有任何一宗債務不依約清償本
  金或拒絕承兌或付款，或有任何一宗債務不依約支付利息、費
  用或其他應付款項時，債務視為全部到期，遲延還本或付息時
  ，延遲期間應按年利率20%計算遲延利息，被上訴人僅清償至9
  4年8月19日止，即未依約清償，債務視為全部到期，尚積欠29
  萬3,601元，及自94年8月20日起至104年8月31日止按週年利率
  20%計算，暨自104年9月1日起至清償日止按週年利率15%計算
  之利息，迄未給付。另兩造於91年11月5日訂立信用貸款借據
  暨約定書，約定由被上訴人向上訴人借款45萬元，借款期間自
  同日起至98年11月5日止，共分84期，依年金法計算月付金，
  利息按年利率13.5%固定計算，其間被上訴人為回復型借款即
  循環動用部分，被上訴人償還之金額可在活儲帳戶內動用借支
  ，約定利息按原借款利息加計1%計算，計至95年3月28日止，
  尚積欠11萬3,792元，及自95年3月29日起至清償日止，按年利
  率14.5%計算之利息，以及自95年4月30日起至清償日止，逾期
  在6個月以內者按上開利率10%，逾期超過6個月部分按上開利
  率20%計算之違約金，迄未給付。爰依兩造間現金卡信用貸款
  、信用貸款契約之法律關係，求為命被上訴人給付現金卡欠款
  29萬3,601元，回復型借款11萬3,792元及上開約定利息暨違約
  金之判決（原審就此部分為上訴人敗訴之敗決，其提起上訴。
  其餘未繫屬本院部分，不予贅列）。並上訴聲明：㈠原判決對
  駁回上訴人下列第㈡、㈢項之訴部分廢棄；㈡被上訴人應給付上
  訴人29萬3,601元，及自94年8月20日起至104年8月31日止按週
  年利率20%計算，自104年9月1日起至清償日止按週年利率15%
  計算之利息；㈢被上訴人應給付上訴人11萬3,792元，及自95年
  3月29日起至清償日止，按週年利率14.5%計算之利息，暨自95
  年4月30日起至清償日止，逾期在6個月以內者按上開利率10%
  ，逾期超過6個月部分按上開利率20%計算之違約金。
被上訴人經合法通知，未於言詞辯論期日到場，亦未提出書狀
  作何聲明或陳述。
上訴人主張被上訴人就現金卡部分，尚積欠29萬3,601元，及自
  94年8月20日起至104年8月31日止按週年利率20%計算，暨自10
  4年9月1日起至清償日止按週年利率15%計算之利息等情，固據
  其提出90年10月4日現金卡申請書影本、現金卡信用貸款約定
  書影本、同年月5日現金卡之金融卡及密碼單領用證明影本、
  催收帳卡查詢及交易記錄查詢為證（見原審卷第11至19頁，本
  院卷第45頁）。然當事人提出之私文書，必先證其真正，始有
  形式之證據力，如以該文書內容為證明方法者，尤應提出原本
  ，不得僅以繕本或影本為證。稱消費借貸者，於當事人間必本
  於借貸之意思合致而有移轉金錢或其他代替物之所有權於他方
  之行為，始得當之。上訴人未能提出兩造現金卡契約原本，而
  查詢資料為上訴人所自行製作，未能證明上訴人確有交付金錢
  予被上訴人，難認兩造間有此部分借貸之意思合致及借款之交
  付，上訴人主張被上訴人積欠現金卡29萬3,601元及利息，尚
  難採信（被上訴人未到場且係依公示送達通知，依民事訴訟法
  第280條第3項但書規定，未準用同條第1項視同自認之規定)。
上訴人主張被上訴人就回復型借款即循環動用部分，償還之金
  額可在活儲帳戶內動用借支，約定利息按原借款利息加計1％機
  動計算，至95年3月28日止，尚積欠11萬3,792元，及自95年3
  月29日起至清償日止，按年利率14.5%計算之利息，以及自95
  年4月30日起之違約金等情，業據其提出與所述相符之91年11
  月5日信用貸款借據暨約定書、催收帳卡查詢、還款明細查詢
  為憑（見原審卷第21至23頁、第31至41頁）。觀諸兩造信用貸
  款借據暨約定書第1條之記載，係勾選「非循環動用（含回復
  型借款）」，其中第1至6點記載借款期間、還款方式、借款利
  率、撥款方式、存款帳戶轉帳代繳月付金約定及手續費負擔，
  第7點記載「轉換為循環借款額度之特別約定事項（回復型借
  款約定之事項）：⑴自撥款日起，就前開借款已償還本金部分
  ，可轉換為循環額度…」，該點本文前方空格雖未經勾選，惟
  其第⑵款「循環額度約定利率：按本條第2款之利率加(減)＿%…
  」之「＿」空格中，有以手寫填載「1」並蓋用被上訴人印文（
  見原審卷第21頁），足見兩造間約定就已清償部分得變換為循
  環動用，上訴人主張兩造已約定就借款已償還本金部分可轉換
  為循環額度，被上訴人尚欠上開本息及違約金之事實，堪予採
  信。是上訴人請求被上訴人如數給付，即屬有據。
綜上所述，上訴人依兩造間信用貸款契約第7點轉換為循環借款
  之約定，請求被上訴人給付11萬3,792元，及自95年3月29日起
  至清償日止，按週年利率14.5%計算之利息，暨自95年4月30日
  起至清償日止，逾期在6個月以內者按上開利率10%，逾期超過
  6個月部分按上開利率20%計算之違約金部分，為有理由，應予
  准許；逾此部分之請求，為無理由，不應准許。原審就上開應
  准許部分，為上訴人敗訴之判決，尚有未洽，上訴論旨指摘原
  判決此部分不當，求予廢棄改判，為有理由，爰由本院廢棄改
  判如主文第二項所示。至於上訴人之請求不應准許部分，原審
  為上訴人敗訴之判決，並駁回其假執行之聲請，經核並無不合
  ，上訴意旨指摘原判決此部分不當，求予廢棄改判，為無理由
  ，應駁回此部分之上訴。
本件事證已臻明確，上訴人其餘之攻擊或防禦方法及所用之證
  據，經本院斟酌後，認為均不足以影響本判決之結果，爰不逐
  一論列，附此敘明。
據上論結，本件上訴為一部有理由、一部無理由，依民事訴訟
  法第450條、第449條第1項、第79條、第463條、第385條第1項
  前段，判決如主文。
中　　華　　民　　國　　110 　年　　2 　　月　　23　　日
                  民事第十八庭  
                      審判長法  官  黃明發
                            法  官  林政佑
                            法  官  周美雲

正本係照原本作成。
不得上訴。
中　　華　　民　　國　　110 　年　　2 　　月　　24　　日

　　　　　　　　　　　　　　書記官  呂  筑